臺灣高等法院民事裁定
110年度家抗字第34號
抗  告  人  甲〇〇

上列抗告人因與相對人乙〇〇間分割共有物等事件，對於中華民國
110年1月18日臺灣臺北地方法院108年度家繼訴字第111號所為裁
定提起抗告，本院裁定如下：
    主      文
抗告駁回。
抗告費用由抗告人負擔。 
    理      由
一、抗告意旨略以：相對人起訴分割訴外人即兩造之母丙〇〇所遺
    如附表所示之不動產(下稱系爭不動產)，惟丙〇〇生前已將系
    爭不動產贈與伊(下稱系爭贈與契約)，伊並向原法院起訴請
    求相對人與其他繼承人履行系爭贈與契約(案列原法院109年
    度北司調字第1662號，下稱系爭調字事件），如准相對人分
    割系爭不動產，將剝奪伊得選擇向任一繼承人請求給付全部
    債務之機會，故有先確認伊與丙〇〇間之系爭贈與契約是否成
    立之必要，伊自得依民事訴訟法第182條第1項規定，請求裁
    定原法院108年度家繼字第111號分割共有物事件(下稱本案
    訴訟)於系爭調字事件終結前，停止訴訟程序，詎原裁定竟
    駁回伊之聲請，爰提起本件抗告，求為廢棄原裁定等語。
二、按訴訟全部或一部之裁判，以他訴訟之法律關係是否成立為
    據者，法院得在他訴訟終結前以裁定停止訴訟程序。民事訴
    訟法第182條第1項定有明文。次按贈與契約乃債權契約，受
    贈人僅享有請求贈與人移轉受贈物所有權之債權，受贈物並
    不因贈與契約而生物權變動之法律效果，受贈物於贈與人移
    轉所有權予受贈人前，仍為贈與人所有，受贈人並不因贈與
    契約而當然取得受贈物之所有權。
三、經查：
  ㈠抗告人主張：丙〇〇於生前將系爭不動產贈與伊等情，縱令屬
    實，惟丙〇〇仍登記為系爭不動產之所有人，有建物與土地登
    記謄本足憑(見原審卷第239至246頁)，可見抗告人尚未因系
    爭贈與契約而取得系爭不動產所有權。則系爭不動產於丙〇〇
    死亡後應屬其全體繼承人公同共有，相對人既為丙〇〇之繼承
    人之一，則其以其他繼承人為被告請求分割系爭不動產，於
    法自屬有據。
  ㈡抗告人雖依贈與之法律關係訴請其他繼承人移轉系爭不動產
    所有權，惟僅生抗告人得否請求相對人與其他繼承人移轉系
    爭不動產所有權問題，對於相對人訴請分割系爭不動產不生
    影響，本案訴訟顯非以系爭調字事件之法律關係是否成立為
    據，抗告人自不得依民法第182條第1項規定請求裁定停止本
    案訴訟。
  ㈢抗告人雖主張：如准相對人分割系爭不動產，將剝奪伊得選
    擇向任一繼承人請求給付全部債務之機會云云。惟按系爭不
    動產於丙〇〇死亡後為全體繼承人公同共有，抗告人請求移轉
    系爭不動產所有權應以公同共有人全體為被告，當事人之適
    格始無欠缺，則其主張系爭不動產分割前，得以任一繼承人
    為被告請求移轉系爭不動產，顯屬無據，亦不得據以請求停
    止本案訴訟程序。
  ㈣綜上所述，抗告人依民法第182條第1項規定請求裁定停止本
    案訴訟，為無理由，不應准許。
四、從而，原裁定駁回抗告人之聲請，於法並無不合，抗告人仍
    執陳述指摘原裁定不當，求為廢棄改判，為無理由，應予駁
    回其抗告。
五、據上論結，本件抗告為無理由，爰裁定如主文。 
中　　華　　民　　國　　110 　年　　5 　　月　　27　　日
                  家事法庭
                      審判長法  官  王怡雯
                            法  官  朱美璘
                            法  官  何君豪
正本係照原本作成。
本裁定除以適用法規顯有錯誤為理由外，不得再抗告。如提起再
抗告，應於收受送達後10日內委任律師為代理人向本院提出再抗
告狀。並繳納再抗告費新臺幣１千元。
中　　華　　民　　國　　110 　年　　5 　　月　　27　　日

  　　　　　　　　　　　　　書記官  陳奕伃
　　　　　　　　　　　　　　
附表（面積：平方公尺）：
土地  土地坐落  地號 土地面積 權利範圍  ○○市○○區○○段○小段  99 87 全部 建物 建號 建物門牌  建物面積 權利範圍  350  ○○市○○區○○路000巷00號  149.38(含1、2層各71.12及騎樓、露台各3.57) 全部